【裁判字號】    99,簡上,150
【裁判日期】    990915
【裁判案由】    違反台灣地區與大陸地區人民關係條例等
【裁判全文】
臺灣嘉義地方法院刑事判決             99年度簡上字第150號
上  訴  人  臺灣嘉義地方法院檢察署檢察官
被      告  丙○○
上列上訴人因被告違反臺灣地區與大陸地區人民關係條例等案件
，不服本院嘉義簡易庭中華民國九十九年七月十五日第一審簡易
判決（九十九年度嘉簡字第一○四三號，聲請簡易判決處刑案號
：九十九年度偵緝字第二八七號）提起上訴，本院管轄之第二審
合議庭認不宜以簡易判決處刑，改依通常程序審理後，自為第一
審判決如下：
    主    文
原判決撤銷。
丙○○共同違反不得使大陸地區人民非法進入臺灣地區之規定，
累犯，處有期徒刑伍月，如易科罰金，以銀元參佰元即新臺幣玖
佰元折算壹日，減為有期徒刑貳月又拾伍日，如易科罰金，以銀
元參佰元即新臺幣玖佰元折算壹日。
    犯罪事實
一、丙○○前因違反電子遊戲場業管理條例案件，經本院以九十
    一年度簡字第八○八號判決判處有期徒刑四月，如易科罰金
    ，以銀元三百元折算一日，於民國九十一年九月十六日易科
    罰金執行完畢。詎仍不知悔改，明知大陸地區人民非經主管
    機關許可，不得進入臺灣地區，竟與林永成（已於九十九年
    七月一日死亡）、丁○○（業經檢察官以本案事實與另案有
    連續犯之裁判上一罪關係而以九十九年度偵字第二○一七號
    為不起訴處分確定）共同基於使大陸地區人民非法進入臺灣
    地區及行使使公務員登載不實文書之犯意聯絡，謀議由林永
    成支付新臺幣（下同）三萬元代價予丙○○，再由丁○○帶
    同丙○○前往大陸地區與無結婚真意且亦有行使使公務員登
    載不實文書之犯意聯絡之大陸女子黃娥云（由臺灣嘉義地方
    法院檢察署通緝中）辦理假結婚，並回臺灣地區辦理相關手
    續，使黃娥云得以探親名義非法進入臺灣地區。謀議既定，
    丁○○即於九十二年六月二十七日帶同丙○○前往桃園中正
    國際機場搭機出境，轉往大陸地區福建省福州市，於九十二
    年七月四日與黃娥云在福建省福州市公證處辦理虛偽之公證
    結婚儀式，並取得該處核發之結婚證明書及公證書。丙○○
    回臺後，隨按先前謀議內容，先於九十二年七月十八日，持
    上開結婚證明書及公證書，至財團法人海峽交流基金會（下
    稱海基會），辦理大陸地區結婚公證驗證手續，並取得該會
    （九二）南核字第○三五九二六號證明後，於九十二年七月
    二十五日，持該證明及上開其等明知內容不實之結婚證明書
    及公證書，至嘉義市西區戶政事務所，申請辦理結婚登記及
    換發國民身分證，使該所不知情之承辦公務員為形式審查後
    ，誤將丙○○與黃娥云結婚之不實事項記錄在公務上所掌管
    電腦電磁紀錄之準公文書上，並據以核發配偶欄不實登記為
    黃娥云之丙○○戶籍謄本及國民身分證，丙○○再於九十二
    年七月二十五日至嘉義市政府警察局第一分局北鎮派出所，
    在大陸地區人民進入臺灣地區保證書上填具其與黃娥云為夫
    妻關係之不實內容，經不知情之承辦員警於九十二年七月二
    十五日實質審查簽註意見後，丙○○即將上開大陸地區結婚
    證明書、公證書、驗證證明書、戶籍謄本及大陸地區人民進
    入臺灣地區保證書交由丁○○委由不知情之張銘剛於九十二
    年七月二十八日填具大陸地區人民進入臺灣地區旅行證申請
    書，向內政部警政署入出境管理局（下稱境管局）之承辦人
    員，為黃娥云申請入境臺灣地區之許可，而行使上開不實之
    戶籍謄本，該局不知情之承辦公務員為實質審查後，未發覺
    有異，遂核發中華民國臺灣地區旅行證，足以生損害於戶政
    機關對於戶籍及出入境管理之正確性。黃娥云隨即於九十二
    年九月二十日持上開旅行證，非法進入臺灣地區，林永成嗣
    扣除相關費用後，支付丙○○二萬六千元之代價。
二、案經內政部入出國及移民署專勤事務第二大隊臺南市專勤隊
    報告臺灣嘉義地方法院檢察署檢察官偵查後聲請簡易判決處
    刑。
    理    由
壹、證據能力方面：
    按被告以外之人於審判外之陳述，經當事人於審判程序同意
    作為證據，法院審酌該言詞陳述或書面陳述作成時之情況，
    認為適當者，亦得為證據。當事人、代理人或辯護人於法院
    調查證據時，知有第一百五十九條第一項不得為證據之情形
    ，而未於言詞辯論終結前聲明異議，視為有前項之同意，刑
    事訴訟法第一百五十九條之五定有明文。查本件認定事實所
    引用之陳述證據，經本院於審理時提示被告丙○○表示無意
    見，迄於言詞辯論終結前亦未聲明異議，可認為同意作為證
    據，本院審酌該陳述證據之取得過程並無瑕疵，與本案待證
    事實間復具有相當之關聯性，以之為本案證據尚無不當，自
    得採為證據。
貳、實體認定方面：
一、上開犯罪事實，業據被告丙○○於原審及本院坦承不諱，核
    與證人丁○○於偵查、本院證述情節相符，並有福建省福州
    市公證處結婚證明書、公證書、海基會驗證證明、戶籍謄本
    、大陸地區人民進入臺灣地區保證書及大陸地區人民進入臺
    灣地區旅行證申請書在卷可稽，堪認被告上開任意性自白與
    事實相符，應屬可信。本案事證明確，被告犯行堪以認定，
    應依法論科。
二、被告行為後，臺灣地區與大陸地區人民關係條例第七十九條
    第一項規定，經於九十二年十月二十九日修正公布，自九十
    二年十二月三十一日施行。修正前該條例第七十九條第一項
    規定：「違反第十五條第一款規定者，處五年以下有期徒刑
    、拘役或科或併科新臺幣五十萬元以下罰金」，修正後第七
    十九條第一項、第二項規定：「違反第十五條第一款規定者
    ，處一年以上七年以下有期徒刑，得併科新臺幣一百萬元以
    下罰金」、「意圖營利而犯前項之罪者，處三年以上十年以
    下有期徒刑，得併科新臺幣五百萬元以下罰金」，區分為意
    圖營利及非意圖營利之犯罪類型，各有不同之刑度，而刑度
    均較舊法為高。比較新舊法結果，以修正前之臺灣地區與大
    陸地區人民關係條例第七十九條第一項之規定對於被告較為
    有利，應適用修正前臺灣地區與大陸地區人民關係條例第七
    十九條第一項之規定。
三、被告行為後，刑法於九十四年二月二日修正公布，並於九十
    五年七月一日施行，有關本案情形：
  (一)修正前臺灣地區與大陸地區人民關係條例第七十九條第一項
    及刑法第三十三條第五款有關罰金最低額，自「銀元一元以
    上」，修正規定為「罰金：新臺幣一千元以上，以百元計算
    之」。而罰金刑之加重，則自修正前刑法第六十八條所定「
    僅加重其最高度」，修正為同法第六十七條所定「其最高度
    及最低度同加重之」，均以修正前之規定為有利於被告。
  (二)刑法第二十八條共同正犯之規定，於修正後已限縮於共同實
    行犯罪行為者，始成立共同正犯，並排除陰謀犯、預備犯之
    共同正犯，以修正後之規定較有利於被告。
  (三)刑法第五十五條牽連犯之規定經修正予以刪除，而牽連犯之
    規定經刪除後，數行為將予分論併罰，而數罪併罰之結果較
    論以牽連犯裁判上一罪之情形為重。經比較新舊法結果，以
    行為時舊法之規定有利於被告，自應適用舊法之規定，亦即
    仍依牽連犯之規定論處。
  (四)有關累犯之成立，於五年內再故意犯有期徒刑以上之罪，無
    論依修正前刑法第四十七條或修正後第四十七條第一項之規
    定均構成累犯，即無有利或不利之情形，於刑法修正施行後
    法院為裁判時，無庸為新、舊法之比較（最高法院九十七年
    度第二次刑事庭會議決議意旨參照）。
  (五)綜其全部罪刑之結果而為比較後，以上均應適用行為時之規
    定。至於易刑處分，雖亦應比較適用最有利於行為人之法律
    ，但因與「罪刑」無關，則毋庸參與綜合比較，得分別適用
    有利於行為人之法律（最高法院九十七年度臺上字第四八二
    九號、九十七年度臺上字第三一一七號判決參照）。關於易
    科罰金之折算標準，依修正前刑法第四十一條第一項前段、
    廢止前罰金罰鍰提高標準條例第二條，以銀元三百元即新臺
    幣九百元折算一日，修正後提高為以新臺幣一千元、二千元
    或三千元折算一日，經比較新舊法，以行為時之舊法有利於
    被告。
四、刑法第二百十四條之罪之法定本刑中關於罰金之規定，依九
    十五年六月十四日增訂公布之刑法施行法第一條之一：「中
    華民國九十四年一月七日刑法修正施行後，刑法分則編所定
    罰金之貨幣單位為新臺幣」「九十四年一月七日刑法修正時
    ，刑法分則編未修正之條文定有罰金者，自九十四年一月七
    日刑法修正施行後，就其所定數額提高為三十倍。但七十二
    年六月二十六日至九十四年一月七日新增或修正之條文，就
    其所定數額提高為三倍」，由原先以銀元計算，並依罰金罰
    鍰提高標準條例第一條前段提高十倍之規定，修正為依新臺
    幣計算並提高為三十倍。參酌刑法施行法第一條之一之立法
    說明，該條文第二項係「考量新修正之刑法施行後，不再適
    用『現行法規所定貨幣單位折算新臺幣條例』，為使罰金數
    額趨於一致，避免衍生新舊法比較適用問題，以緩和實務適
    用法律之衝擊之前提下，規定第二項如上」，顯見刑法施行
    法第一條之一第二項增訂後，自無再與「現行法規所定貨幣
    單位折算新臺幣條例」、「罰金罰鍰提高標準條例」比較新
    舊法適用有關刑法分則編未修正之條文定有罰金者之必要，
    附此敘明。
五、按錄音、錄影或電磁紀錄，藉機器或電腦之處理所顯示之聲
    音、影像或符號，足以為表示其用意之證明者，以文書論，
    刑法第二百二十條第二項定有明文。是被告使戶政事務所承
    辦公務員將假結婚之不實事項記錄在公務上所掌管電腦電磁
    紀錄內，屬公務員於職務上所製作之準文書。次按刑法第二
    百十四條所謂使公務員登載不實事項於職務上所掌之公文書
    罪，須一經他人之聲明或申報，公務員即有登載之義務，並
    依其所為之聲明或申報予以登載，而屬不實之事項者，始足
    構成，若其所為聲明或申報，公務員尚須為實質之審查，以
    判斷其真實與否，始得為一定之記載者，即非本罪所稱之使
    公務員登載不實（最高法院七十三年臺上字第一七一○號判
    例參照）。本案戶政機關對戶籍登記之申請僅有形式審查權
    限，是以被告以內容不實之文件，使承辦公務員將假結婚之
    不實事項記錄在公務上所掌管電腦電磁紀錄之準公文書部分
    ，應構成刑法第二百十四條之使公務員登載不實公文書罪。
六、核被告所為，係犯刑法第二百十六條、第二百十四條行使使
    公務員登載不實之公文書罪，及違反臺灣地區與大陸地區人
    民關係條例第十五條第一款不得使大陸地區人民非法進入臺
    灣地區之規定，而犯修正前臺灣地區與大陸地區人民關係條
    例第七十九條第一項之罪。被告明知為不實之事項，而使公
    務員登載於其職務上所掌之準公文書之低度行為，已為行使
    該公文書之高度行為所吸收，不另論罪。被告與林永成、丁○○就上開犯罪事實欄所載之犯行，均有犯意聯絡及行為分
    擔，皆為共同正犯。被告委請不知情之張銘剛行使上開登載
    不實公文書，為間接正犯。被告所犯上開二罪間具有方法、
    目的之牽連關係，為牽連犯，應依修正前刑法第五十五條之
    規定，從一重之犯修正前臺灣地區與大陸地區人民關係條例
    第七十九條第一項使大陸地區人民非法進入臺灣地區罪處斷
    。查被告曾有上開更正後犯罪事實欄所載之犯罪科刑及執行
    完畢紀錄，有臺灣高等法院被告前案紀錄表附卷足參，其受
    徒刑之執行完畢後，五年以內故意再犯本案有期徒刑以上之
    罪，為累犯，應依刑法第四十七條第一項規定加重其刑。
七、原審認被告所犯罪證明確，予以論罪科刑，固非無見。惟查
    ：(一)被告並未參與甲○○、乙○○使其假結婚之配偶黃秀玉
    、周胡蓉非法進入臺灣地區及甲○○、乙○○、黃秀玉、周
    胡蓉行使使公務員登載不實公文書犯行暨黃娥云入境臺灣地
    區後申請延期出境之犯行（理由詳如後述八所載），原審未
    為不另為無罪諭知，仍認被告就使黃秀玉、周胡蓉非法進入
    臺灣地區犯行與林永成、丁○○、甲○○、乙○○有犯意聯
    絡及行為分擔；就甲○○、乙○○、黃秀玉、周胡蓉行使使
    公務員登載不實公文書犯行與林永成、丁○○、甲○○、乙○○、黃秀玉、周胡蓉有犯意聯絡及行為分擔，均為共同正
    犯，尚有誤會。(二)被告既未參與甲○○、乙○○使其假結婚
    之配偶黃秀玉、周胡蓉非法進入臺灣地區犯行，而其僅將配
    偶欄不實登記為黃娥云之戶籍謄本及相關文件交由丁○○委
    由不知情之張銘剛於九十二年七月二十八日填具大陸地區人
    民進入臺灣地區旅行證申請書，向境管局之承辦人員，為黃
    娥云申請入境臺灣地區之許可，而行使上開不實之戶籍謄本
    ，該局不知情之承辦公務員為實質審查後，未發覺有異，遂
    核發中華民國臺灣地區旅行證，黃娥云隨即於九十二年九月
    二十日持上開旅行證非法進入臺灣地區，則被告所為行使使
    公務員登載不實之公文書、使大陸地區人民非法進入臺灣地
    區犯行，各僅有一次，自無修正前連續犯規定之適用，原審
    誤認被告有多次行使使公務員登載不實之公文書、使大陸地
    區人民非法進入臺灣地區犯行，而各依修正前連續犯規定論
    以一罪，並以周胡蓉最後一次非法進入臺灣地區時間係於九
    十三年三月七日，而認應適用修正後臺灣地區與大陸地區人
    民關係條例第七十九條第一項規定，其適用法則亦有未恰。
    (三)原審判決理由欄既載明被告犯行應適用修正後臺灣地區與
    大陸地區人民關係條例第七十九條第一項規定，依修正後臺
    灣地區與大陸地區人民關係條例第七十九條第一項規定其最
    輕刑度為一年以上有期徒刑，而原審判決主文欄仍判處被告
    有期徒刑六月，如易科罰金，以銀元三百元即新臺幣九百元
    折算一日，其主文之記載與理由之認定亦有未合。檢察官上
    訴意旨指摘原判決上開(三)部分不當，為有理由，且原判決尚
    有上開(一)、(二)可議之處，即屬無可維持，自應由本院予以撤
    銷改判。爰審酌被告係國中畢業之智識程度，貪圖利益而以
    假結婚方式使大陸地區人民非法進入臺灣地區，對於我國戶
    政及入出境管理制度之維持所生危害，事後已坦認犯行知所
    悔悟等一切情狀，量處如主文第二項所示之刑，並諭知易科
    罰金之折算標準，以資懲儆。再按犯罪在中華民國九十六年
    四月二十四日以前者，除本條例另有規定外，依下列規定減
    刑：一、死刑減為無期徒刑。二、無期徒刑減為有期徒刑二
    十年。三、有期徒刑、拘役或罰金，減其刑期或金額二分之
    一，中華民國九十六年罪犯減刑條例第二條第一項定有明文
    。查被告本案犯罪時間在中華民國九十六年四月二十四日以
    前，復無不得減刑之例外情形，自合於上開條例第二條第一
    項第三款之規定，應減其宣告刑二分之一，並諭知易科罰金
    之折算標準。
八、公訴意旨另以：被告與林永成、丁○○、甲○○、乙○○基
    於使大陸地區人民非法進入臺灣地區之犯意聯絡，被告、林
    永成、丁○○、甲○○、乙○○與黃秀玉、周胡蓉另基於偽
    造文書之犯意聯絡，明知黃秀玉、周胡蓉係大陸地區人民，
    與甲○○、乙○○並無結婚之真意，為使黃秀玉、周胡蓉順
    利進入臺灣地區，甲○○與黃秀玉、乙○○與周胡蓉分於九
    十二年七月間，在大陸地區福建省福州市民政局辦理結婚登
    記，取得中華人民共和國結婚證，並取得該市公證處核發之
    結婚證明書後，甲○○、丙○○、乙○○三人先行搭機返臺
    ，再於九十二年七月間，經海基會依上揭公證書出具證明，
    嗣乙○○於九十二年七月二十三日、丁○○帶同甲○○於九
    十二年八月一日分向嘉義市西區戶政事務所辦理結婚登記，
    致使不知情之戶政事務所公務員將不實之結婚事項登載於職
    務上所掌公文書即戶口名簿及戶籍謄本電腦檔案中，並據此
    核發配偶欄分為黃秀玉、周胡蓉之不實登記之戶籍謄本予甲○○、乙○○，足生損害於戶政事務所對戶籍資料管理之正
    確性。乙○○於九十二年七月二十日、甲○○於九十二年間
    不詳日期，在不詳地點填具大陸地區人民進入臺灣地區保證
    書，持之向嘉義市政府警察局第一分局轄下之派出所辦理對
    保，經不知情之承辦員警依甲○○、乙○○所述，將甲○○
    與黃秀玉、乙○○與周胡蓉係夫妻關係之不實事項，登載於
    該保證書之對保或證明機關簽註意見欄，並加蓋派出所圓戳
    及警員職章。甲○○、乙○○與丁○○再於不詳時地填具大
    陸地區人民進入臺灣地區旅行證申請書，檢具前揭戶籍謄本
    、大陸地區人民進入臺灣地區保證書、福建省福州市公證處
    製作之結婚證明書及海基會證明等資料，分於九十二年八月
    四日、九十二年七月二十四日向境管局以探親為由，申請黃
    秀玉、周胡蓉入境，而行使上開登載不實之戶籍謄本及大陸
    地區人民進入臺灣地區保證書，足生損害於境管局對入出境
    旅客管理之正確性。境管局依大陸地區人民進入臺灣地區許
    可辦法第十九條為實質審查後，未能發覺假結婚之情，乃誤
    發中華民國臺灣地區旅行證，許可黃秀玉、周胡蓉入境，黃
    秀玉、周胡蓉隨即於九十二年九月二十日入境臺灣地區。黃
    秀玉於九十二年十二月八日在不詳地點，填具中華民國臺灣
    地區旅行證出境延期申請書，向境管局申請延期出境，境管
    局核准後，黃秀玉於九十三年三月十七日在不詳地點，填具
    中華民國臺灣地區旅行證換團聚證申請書，檢具前揭戶籍謄
    本，向境管局申請團聚延期，經核准延期至九十三年九月二
    十日。黃娥云則於九十二年十二月間某日，填具中華民國臺
    灣地區旅行證出境延期申請書，向境管局申請延期出境，經
    核准延期至九十三年三月二十日，黃娥云於九十三年三月十
    七日在不詳地點，填具中華民國臺灣地區旅行證換團聚證／
    出境延期申請書，檢具前揭戶籍謄本，向境管局申請延期，
    經核准延期至九十三年九月二十日。周胡蓉於九十二年十月
    十六日返回大陸地區後，乙○○復於九十二年十二月三十一
    日，依上揭相同方式向嘉義市政府警察局第一分局轄下之派
    出所辦理對保，繼於九十三年一月八日依上揭相同方式向境
    管局申請核發中華民國臺灣地區旅行證，許可周胡蓉入境，
    周胡蓉則於九十三年三月七日入境臺灣地區。嗣黃秀玉、黃
    娥云、周胡蓉均行方不明。周胡蓉於九十七年九月間為警查
    獲，循線查悉上情，因認被告此部犯行亦涉犯臺灣地區與大
    陸地區人民關係條例第七十九條第一項之違反同條例第十五
    條第一款之使大陸地區人民非法進入臺灣地區罪嫌，及刑法
    第二百十六條、第二百十四條、第二百二十條第二項之行使
    使公務員登載不實文書罪嫌。惟查，被告堅決否認有此部分
    犯行，且證人丁○○於本院證稱：因為被告及甲○○、乙○○時間、居住地點不同，去戶政事務所辦理結婚登記、去派
    出所辦理對保、向境管局申請配偶入境應該是個別去辦理的
    等語；證人甲○○於本院證稱：去戶政事務所辦理結婚登記
    、去派出所辦理對保、向境管局申請配偶入境是各辦各的，
    未與被告一同去辦等語；證人乙○○於本院證稱：去戶政事
    務所辦理結婚登記、去派出所辦理對保、向境管局申請配偶
    入境是各辦各的，未與被告一同去辦，周胡蓉於九十三年三
    月七日再次入境臺灣之申請手續，被告亦未參與等語，足見
    被告及甲○○、乙○○就使其假結婚之配偶黃秀玉、周胡蓉
    入境臺灣地區之相關手續均係各自辦理，亦無其他相關證據
    足以佐證被告與林永成、丁○○、甲○○、乙○○就使黃秀
    玉、周胡蓉非法入境臺灣地區犯行及被告與林永成、丁○○
    、甲○○、乙○○、黃秀玉、周胡蓉行使使公務員登載不實
    公文書犯行有何犯意聯絡而為犯罪整體規劃、行為分擔。此
    外，復查無其他積極證據足資證明被告有參與黃娥云入境臺
    灣地區後申請延期出境犯行，是被告上開部分之犯罪尚不能
    證明。惟公訴人認此部分與上揭有罪犯行有修正前連續犯及
    牽連犯之裁判上一罪關係，爰不另為無罪之諭知。
參、末按檢察官聲請以簡易判決處刑之案件，經法院認為有第四
    百五十一條之一第四項但書之情形者，應適用通常訴訟程序
    審判之，刑事訴訟法第四百五十二條定有明文；而同法第四
    百五十五條之一第三項規定，對於簡易判決之上訴，準用同
    法第三編第一章及第二章除第三百六十一條外之規定。是管
    轄第二審之地方法院合議庭受理簡易判決上訴案件，應依通
    常程序審理，其認案件有刑事訴訟法第四百五十二條所定第
    一審應適用通常程序審判而不得適用簡易程序審判之情形者
    ，應撤銷原簡易判決，逕依通常程序為第一審判決。查本件
    經本院審理後，認不宜以簡易判決處刑，而有刑事訴訟法第
    四百五十一條之一第四項但書第三款之情形（有不另為無罪
    諭知之情形），故依上揭規定，應由本院合議庭逕依通常程
    序審理後，自為第一審判決，檢察官或被告如不服本判決，
    仍得於法定上訴期間內，向管轄之第二審法院提起上訴，附
    此敘明。
據上論斷，應依刑事訴訟法第四百五十五條之一第一項、第三項
、第四百五十二條、第三百六十四條、第三百六十九條第一項前
段、第二百九十九條第一項前段，臺灣地區與大陸地區人民關係
條例第十五條第一款、第七十九條第一項（修正前），刑法第二
條第一項前段、第十一條前段、第二十八條（修正前）、第二百
十六條、第二百十四條（修正前）、第二百二十條第二項、第三
十三條第五款（修正前）、第六十八條（修正前）、第五十五條
（修正前）、第四十七條第一項、第四十一條第一項前段（修正
前），刑法施行法第一條之一第一項、第二項前段，罰金罰鍰提
高標準條例第二條（廢止前），中華民國九十六年罪犯減刑條例
第二條第一項第三款、第七條，判決如主文。
本案經檢察官陳志川到庭執行職務。
中    華    民    國    99    年    9     月    15    日
                  刑事第三庭    審判長法  官  陳仁智
                                      法  官  葉淑儀
                                      法  官  鄭雅文
以上正本證明與原本無異。
如不服本判決應於判決送達後十日內向本院提出上訴書狀，並應
敘述具體理由；其未敘述上訴理由者，應於上訴期間屆滿後二十
日內向本院補提理由書（均須按他造當事人之人數附繕本）「切
勿逕送上級法院」。
中    華    民    國    99    年    9     月    15    日
                                      書記官  潘宜伶
附錄論罪科刑法條：
臺灣地區與大陸地區人民關係條例第十五條（修正前）
左列行為不得為之：
一、使大陸地區人民非法進入臺灣地區。
二、招攬臺灣地區人民未經許可使之進入大陸地區。
三、使大陸地區人民在臺灣地區從事未經許可或與許可目的不符
    之活動。
四、僱用或留用大陸地區人民在臺灣地區從事未經許可或與許可
    範圍不符之工作。
五、居間介紹他人為前款之行為。
臺灣地區與大陸地區人民關係條例第七十九條（修正前）
違反第十五條第一款規定者，處五年以下有期徒刑、拘役或科或
併科新臺幣五十萬元以下罰金。
以犯前項之罪為常業者，處一年以上七年以下有期徒刑，得併科
新臺幣一百萬元以下罰金。
刑法第二百十四條（修正前）
明知為不實之事項，而使公務員登載於職務上所掌之公文書，足
以生損害於公眾或他人者，處三年以下有期徒刑、拘役或五百元
以下罰金。
刑法第二百十六條
行使第二百十條至第二百十五條之文書者，依偽造、變造文書或
登載不實事項或使登載不實事項之規定處斷。
刑法第二百二十條
在紙上或物品上之文字、符號、圖畫、照像，依習慣或特約，足
以為表示其用意之證明者，關於本章及本章以外各罪，以文書論
。
錄音、錄影或電磁紀錄，藉機器或電腦之處理所顯示之聲音、影
像或符號，足以為表示其用意之證明者，亦同。

司法院資訊處製作；財團法人民間司法改革基金會備份。
